臺灣桃園地方法院刑事判決　　　　　　100年度審易字第830號
公　訴　人　臺灣桃園地方法院檢察署檢察官
被　　　告　邱益興
上列被告因竊盜等案件，經檢察官提起公訴（100 年度偵字第16
6 號），被告於準備程序進行中，就被訴事實為有罪之陳述，經
本院告知簡式審判程序意旨，並聽取當事人之意見後，本院裁定
依簡式審判程序審理，判決如下：
    主  文
邱益興犯如附表所示之罪，各處如附表主文欄所示之刑；應執行
有期徒刑壹年壹月，如易科罰金，以新臺幣壹仟元折算壹日。
    事實及理由
一、犯罪事實：
    邱益興係日通欣運股份有限公司（下稱日通公司）員工，意
    圖為自己不法之所有，基於竊盜之犯意，分別於附表所示之
    時間，在日通公司設於桃園縣平鎮市○○路○ 段309 巷19號
    之中壢站內，乘其工作之便，徒手竊取日通公司受託寄送如
    附表所示之物品得手。嗣經日通公司調閱監視器畫面發現後
    報警處理，而於民國99年12月5 日15時許，在邱益興位於桃
    園縣龍潭鄉○○街339 號之住處查獲並扣得其所竊得之液晶
    電視1 台。
二、證據名稱：
  (一)被告邱益興於警詢、檢察官訊問及本院審理中之自白。
  (二)告訴人日通公司暨其告訴代理人董冠中於警詢時及告訴人日
    通公司暨其告訴代理人羅永誠於檢察官訊問、本院審理中之
    指訴。
  (三)日通公司中壢站商品遺失明細、託運貨品失竊明細表、同意
    搜索證明書、桃園縣政府警察局平鎮分局搜索扣押筆錄、扣
    押物品目錄表、贓物領據（保管）單各1 份，及日通公司失
    竊貨品託運紀錄表21紙、刑案現場照片4 幀、監視器錄影畫
    面光碟12片。
  (四)臺灣高等法院被告前案紀錄表1 份。
三、核被告所為，均係犯刑法第320 條第1 項之竊盜罪。按如數
    行為於同時同地或密切接近之時地實施，侵害同一之法益，
    各行為之獨立性極為薄弱，依一般社會健全觀念，在時間差
    距上，難以強行分開，在刑法評價上，以視為數個舉動之接
    續施行，合為包括之一行為予以評價，較為合理，則應論以
    接續犯，而為包括之一罪（最高法院86年臺上字第3295號判
    例意旨參照）。查被告如起訴書附表編號3 、9 及編號4 、
    10之犯行均屬同日所為之竊盜犯行，其所犯竊盜之時間、地
    點皆相同，且均屬侵害告訴人日通公司之同一法益，同日間
    2 行為之獨立性極為薄弱，依一般社會健全觀念，在時間差
    距上，實難以強行分開，故在法之評價上以視為數個舉動之
    接續施行合為包括之一行為予以評價，始屬妥適，亦可免於
    過度評價，致產生刑法過於苛酷之印象，而應就被告分別於
    99年11月23日、24日同日間之2 個竊盜犯行，各論以接續一
    罪。是被告所犯如附表所示之8 罪間，犯意各別，行為互殊
    ，應予分論併罰。爰審酌被告正值青壯，竟不思以正當手段
    獲取財物，反而多次竊取他人之物，造成被害人受有財產上
    之損害，惟所竊得並扣案之液晶電視1 台業經被害人領回，
    暨其犯罪之動機、目的、手段、對被害人造成危害之程度，
    兼衡其生活情況、智識程度及其犯罪後終能坦承犯行等一切
    情狀，分別量處如主文所示之刑，並均諭知易科罰金之折算
    標準，暨定其應執行之刑，併諭知易科罰金之折算標準，以
    示懲儆。
四、應適用法條：
    刑事訴訟法第273 條之1 第1 項、第299 條第1 項前段、第
    310 條之2 、第454 條第1 項，刑法第320 條第1 項、第41
    條第1 項前段、第8 項、第51條第5 款，刑法施行法第1 條
    之1 第1 項、第2 項前段。
五、如不服本件判決，得自收受判決送達之日起10日內，向本院
    提出上訴書狀，上訴於第二審法院。
本案經檢察官王碩志到庭執行職務。
中    華    民    國    100   年     6    月    30    日
                        刑事庭    法  官  潘怡華
以上正本證明與原本無異。
如不服本判決，應於判決送達後10日內向本院提出上訴狀（應附
繕本），其未敘述上訴理由者，應於上訴期間屆滿後20日內補提
理由書狀於本院，上訴於臺灣高等法院。
                                  書記官  戴育萍
中    華    民    國    100   年     6    月    30    日
附表：
┌──┬──────┬───────────┬─────────┐
│編號│  時   間   │      竊得物品        │     主    文     │
├──┼──────┼───────────┼─────────┤
│1   │99年11月16日│VIZIO 32吋液晶電視（VX│邱益興竊盜，處有期│
│    │某時        │320M）                │徒刑貳月，如易科罰│
│    │            │24k 鍍金頭. 1.4 版2M  │金，以新臺幣壹仟元│
│    │            │HDMI傳輸線（1x90度頭）│折算壹日。        │
│    │            │Magical 多功能液晶擦拭│                  │
│    │            │布（一包二入）        │                  │
│    │            │CASTLE蓋世特六孔電源突│                  │
│    │            │波保護插座組          │                  │
├──┼──────┼───────────┼─────────┤
│2   │99年11月19日│VIZIO 32吋液晶電視（VX│邱益興竊盜，處有期│
│    │某時        │320M）                │徒刑貳月，如易科罰│
│    │            │24k 鍍金頭. 1.4 版2M  │金，以新臺幣壹仟元│
│    │            │HDMI傳輸線（1x90度頭）│折算壹日。        │
│    │            │Magical 多功能液晶擦拭│                  │
│    │            │布（一包二入）        │                  │
│    │            │CASTLE蓋世特六孔電源突│                  │
│    │            │波保護插座組          │                  │
├──┼──────┼───────────┼─────────┤
│3   │99年11月23日│Hanns.G HZ281H  28吋HD│邱益興竊盜，處有期│
│    │某時        │MI寬螢幕              │徒刑貳月，如易科罰│
│    │            │SONY藍光家庭劇院組 BDV│金，以新臺幣壹仟元│
│    │            │-E870                 │折算壹日。        │
├──┼──────┼───────────┼─────────┤
│4   │99年11月24日│集品47吋HD液晶顯示器  │邱益興竊盜，處有期│
│    │某時        │（6047）              │徒刑貳月，如易科罰│
│    │            │集品專用視訊盒（TN-06 │金，以新臺幣壹仟元│
│    │            │）                    │折算壹日。        │
│    │            │Magical 功能液晶擦拭布│                  │
│    │            │（一包二入）          │                  │
│    │            │24k 鍍金頭. 1.4 版2M  │                  │
│    │            │HDMI傳輸線（1x90度頭）│                  │
│    │            │VIZIO 42吋液晶電視    │                  │
│    │            │（V420E-TW）          │                  │
│    │            │Magical 功能液晶擦拭布│                  │
│    │            │（一包二入）          │                  │
│    │            │24k 鍍金頭. 1.4 版2M  │                  │
│    │            │HDMI傳輸線（1x90度頭）│                  │
├──┼──────┼───────────┼─────────┤
│5   │99年11月25日│集品10bit FHD 32吋液晶│邱益興竊盜，處有期│
│    │某時        │顯示器（6232）        │徒刑貳月，如易科罰│
│    │            │集品專用視訊盒（TN-11 │金，以新臺幣壹仟元│
│    │            │）                    │折算壹日。        │
│    │            │24k 鍍金頭. 1.4 版2M  │                  │
│    │            │HDMI傳輸線（1x90度頭）│                  │
│    │            │Magical 功能液晶擦拭布│                  │
│    │            │（一包二入）          │                  │
│    │            │ViewSonic 32吋數位液晶│                  │
│    │            │顯示器（VT3245-NT）   │                  │
│    │            │AVNXX45-NT視訊盒      │                  │
│    │            │Magical 功能液晶擦拭布│                  │
│    │            │（一包二入）          │                  │
│    │            │24K 鍍金頭1.8M接頭可旋│                  │
│    │            │轉HDMI線              │                  │
├──┼──────┼───────────┼─────────┤
│6   │99年11月30日│VIZIO E 系列42吋多媒體│邱益興竊盜，處有期│
│    │某時        │液晶電視（E420VL-TW） │徒刑貳月，如易科罰│
│    │            │Magical 功能液晶擦拭布│金，以新臺幣壹仟元│
│    │            │（一包二入）          │折算壹日。        │
│    │            │24k 鍍金頭. 1.4 版2M  │                  │
│    │            │HDMI傳輸線（1x90度頭）│                  │
├──┼──────┼───────────┼─────────┤
│7   │99年12月1 日│VIZIO E 系列42吋多媒體│邱益興竊盜，處有期│
│    │某時        │液晶電視（E420VL-TW） │徒刑貳月，如易科罰│
│    │            │Magical 功能液晶擦拭布│金，以新臺幣壹仟元│
│    │            │（一包二入）          │折算壹日。        │
│    │            │24k 鍍金頭. 1.4 版2M  │                  │
│    │            │HDMI傳輸線（1x90度頭）│                  │
├──┼──────┼───────────┼─────────┤
│8   │99年12月2 日│ViewSonic 32吋數位液晶│邱益興竊盜，處有期│
│    │某時        │顯示器（VT3245-NT）   │徒刑貳月，如易科罰│
│    │            │AVNXX45-NT視訊盒      │金，以新臺幣壹仟元│
│    │            │Magical 功能液晶擦拭布│折算壹日。        │
│    │            │（一包二入）          │                  │
│    │            │24K 鍍金頭1.8M接頭可旋│                  │
│    │            │轉HDMI線              │                  │
│    │            │Hanns.G HZ281H  28吋HD│                  │
│    │            │MI寬螢幕              │                  │
└──┴──────┴───────────┴─────────┘
附錄本案論罪科刑法條：
中華民國刑法第320 條第1 項（普通竊盜罪）
意圖為自己或第三人不法之所有，而竊取他人之動產者，為竊盜
罪，處5 年以下有期徒刑、拘役或5 百元以下罰金。